【裁判字號】    92,交易,9
【裁判日期】    920227
【裁判案由】    公共危險等
【裁判全文】
臺灣新竹地方法院刑事判決                            九十二年度交易字第九號
    公  訴  人  臺灣新竹地方法院檢察署檢察官
    被      告  甲○○
右列被告因公共危險等案件，經檢察官提起公訴（九十一年度偵緝字二五六號），本
院判決如左：
    主  文
甲○○服用酒類，不能安全駕駛動力交通工具而駕駛，處罰金貳萬元，如易服勞役，
以佰元折算壹日。又因過失傷害人，處拘役貳拾日，如易科罰金，以參佰元折算壹
日。
    事  實
一、甲○○明知服用酒類後，將使其駕駛車輛時之注意力減低、反應能力變慢，而危
    及其他用路人之行車往來安全，猶於民國九十一年七月二十八日晚上七時二十分
    許，在新竹縣竹北市○○街某處飲酒令自己陷於不能安全駕駛動力交通工具之狀
    態，於同日晚上九時許，駕駛車牌號碼ＩＪ─八三二二號之自用小客車，沿新竹
    縣竹北市○○路行駛，於同日晚上九時四十分許，途經新竹市頭前溪橋南端處，
    ，本應注意汽車行駛時，應注意車前狀況，隨時採取必要之安全措施，且汽車在
    同一車道行駛時，除擬超越前車外，後車與前車之間應保持隨時可以煞停之距離
    ，而依當時天候晴、柏油路面、乾燥、無缺陷、無障礙物、視距良好之情形下，
    亦無不能注意之情事，竟因其酒後注意力減低、反應能力變慢，疏未注意，致撞
    及前方同向行駛，在等待紅燈之丁○○所駕駛之車號ＪＹ─０二八一號自小客車
    ，丁○○因反應不及，再撞擊位於前方亦同等待紅燈之丙○○所駕駛之二Ｉ─七
    ０七七號自小客車，致丁○○車上乘客乙○○受有頭部扭傷、下背挫傷併扭傷及
    左小腿挫傷併擦傷之傷害。後經警到場處理，對甲○○施以酒精測定器進行呼、
    吐氣酒精濃度測試，結果濃度達０．九九ＭＧ／Ｌ（即每公升０．九九毫克），
    始悉上情。
二、案經乙○○訴由新竹市警察局第二分局報請臺灣新竹地方法院檢察署檢察官偵查
    起訴。
    理      由
一、訊據被告甲○○雖對於酒醉駕車致其反應力降低，故不慎撞及同向駕駛之自小客
    車之事實，坦承不諱（參台灣新竹地方法院檢察署九十一年偵字第四四一三號偵
    查卷第五頁、九十一年度偵緝字第二五六號偵查卷第十二頁及九十二年二月十二
    日之訊問筆錄），惟仍陳稱車禍當時告訴人乙○○並無任何外傷，且發生車禍之
    時間為當日晚上八時許，並非九時四十分許云云。經查：告訴人乙○○於當日晚
    上九時四十分許，乘坐其夫即丁○○之車子，在頭前溪橋上等待紅燈時，因被告
    突然從後追撞，致丁○○反應不及往前撞擊由丙○○所駕駛之自小客車，始其受
    有頭部扭傷、下背挫傷併扭傷及左小腿挫傷併擦傷等傷害之事實，業經告訴人乙○○指訴在卷，核與證人丁○○及丙○○於警訊證述之情節相符（參上開第四四
    一三號偵查卷第七、八、二九頁及本院九十二年一月十四日之訊問筆錄）。且本
    院細究卷附道路交通事故察調查表及告訴人所提之診斷證明書，於其上所填載之
    車禍發生時間及就診日期，分為九十一年七月二十八日晚上九時四十分許及九十
    一年七月二十八日，再佐以被告於偵訊時自承當日從晚上七時二十分起，開始飲
    酒至九時許等情（參上開第二五六號偵查卷第十一頁），衡諸情理，被告尚無可
    能於飲酒同時亦發生本案之車禍，且告訴人當無自令上開傷害之可能，是被告上
    開所述顯與事實未符，此外，並有測試觀察紀錄表、汽機車駕駛人酒後生理協調
    平衡檢測紀錄表、新竹市政府警察局舉發違反道路交通管理事件通知單可佐。
    按對於酒精濃度呼氣已達每公升０‧五五毫克時，肇事率為一般正常人之十倍，
    認已達不能安全駕駛之標準，有法務部八十八年五月十八日所發之法八八檢字第
    ００一六六九號函可查，而被告於員警測試時呼氣酒精濃度高達０‧九九ＭＧ／
    Ｌ，超過０‧五五ＭＧ／Ｌ之法定標準值甚高，且因酒後反應能力降低致發生本
    案車禍，顯見其已達酒醉而不能安全駕駛之程度，亦有被告之酒精濃度測試單附
    卷足憑。再按汽車駕駛時，駕駛人本應注意車前狀況，隨時採取必要之安全措施
    ，且汽車在同一車道行駛時，除擬超越前車外，後車與前車之間應保持隨時可以
    煞停之距離。道路交通安全規則第九十四條第一項、第三項定有明文。本案被告
    因酒醉駕車，與丁○○所駕駛之車輛發生撞擊，致告訴人受有傷害，是被告於車
    禍之發生顯有過失，且其過失行為與告訴人所受傷害結果間，具有相當因果關係
    。綜上，本案事證已臻明確，被告犯行洵堪認定，自應依法論科。
二、核被告所為，係犯刑法第一百八十五條之三公共危險罪及同法第二百八十四條第
    一項前段之過失傷害罪。又被告酒醉駕駛，因而致人受傷，就過失傷害部分，應
    依道路交通管理處罰條例第八十六條第一項之規定，加重其刑。被告所犯上開二
    罪間，犯意各別，行為不同，應分論併罰。爰審酌被告酒後駕車嚴重影響行車安
    全、本案之過失程度、告訴人所受傷害程度、被告並未與告訴人達成民事和解及
    事後坦認犯行等一切情狀，分別量處如主文所示之刑，並諭知易科罰金及易服勞
    役之折算標準，以資懲儆。
據上論斷，應依刑事訴訟法第二百九十九條第一項前段，道路交通管理處罰條例第八
十六條第一項，刑法第一百八十五條之三、第二百八十四條第一項前段、第四十一條
第一項前段、第四十二條，罰金罰鍰提高標準條例第一條前段、第二條，判決如主文
。
本案經檢察官陳榮林到庭執行職務。
中      華      民      國      九十二      年   二    月    二十七    日
                                       臺灣新竹地方法院交通法庭
                                           法  官    彭  淑  苑
右正本證明與原本無異。
如不服本判決，應於判決送達後十日內向本院提出上訴狀( 須附繕本 )。
告訴人或被害人對於判決如有不服具備理由請求檢察官上訴者，其上訴期間之計算係
以檢察官收受判決正本之日期為準。
                                           書記官   饒  興  蘭
中      華 民      國      九十二      年   二    月    二十七    日


司法院資訊處製作；財團法人民間司法改革基金會備份。
